臺灣臺南地方法院民事判決　　　　　　　 96年度訴字第997號
原　　　告　彰化商業銀行股份有限公司
法定代理人　乙○○
訴訟代理人　丙○○
　　　　　　林芊亨
被　　　告　甲○○
上列當事人間請求清償借款事件，經本院於民國96年8月8日言詞
辯論終結，判決如下：
    主  文
被告應給付原告新臺幣壹佰玖拾萬陸仟零伍拾貳元，及自民國九
十五年十一月二十九日起至清償日止，按週年利率百分之二點八
計算之利息，暨逾期在六個月以內者，按上開利率百分之十，逾
期超過六個月者，按上開利率百分之二十計算之違約金。
被告應給付原告新臺幣玖拾壹萬壹仟柒佰參拾陸元，及自民國九
十五年十一月二十九日起至清償日止，按週年利率百分之四點五
五計算之利息，暨逾期在六個月以內者，按上開利率百分之十，
逾期超過六個月者，按上開利率百分之二十計算之違約金。
訴訟費用新臺幣貳萬捌仟玖佰壹拾捌元由被告負擔。
本判決得假執行。
    事實及理由
一、按移送訴訟之裁定確定時，受移送之法院受其羈束，民事訴
    訟法第30條第1項定有明文。查本件業經臺灣高雄地方法院
    於民國96年6月7日以96年度審訴字第457號裁定移送本院確
    定，依上開規定，本院自應受其羈束。
二、原告起訴主張：被告甲○○於91年11月29日，向原告借款新
    臺幣（下同）2,000,000元、950,000元，雙方約定借款
    期間均自91年11月29日起至111年11月29日止，共計20年，
    按月於每月29日平均攤還本息，利息則分別按郵匯局2年
    期定期儲金機動利率加年息百分之零點五七五，如郵匯局2
    年期定期儲金機動利率調整時，同意自調整日起機動調整、
    原告公告定儲利率指數加年息百分之二點三九，如原告公
    告定儲利率指數調整時，同意自調整日起機動調整，機動計
    算。倘有逾期償還本息時，除按約定利率計付遲延利息外，
    並自約定攤還日起，逾期在6個月以內部分，按約定利率百
    分之十，超過6個月部分，按約定利率百分之二十計收違約
    金。詎被告就上開2筆借款自95年11月29日起即均未依約繳
    付本息，迄今尚分別積欠本金1,906,052元、911,736元
    ，及利息、違約金。原告迭次催討無效，被告依約已喪失期
    限利益，全部債務視為到期。為此，爰依消費借貸之法律關
    係，請求被告清償如上所述之本金、利息及違約金。並聲明
    ：求為判決如主文第1、2項所示。
三、按當事人於言詞辯論時為訴訟標的之捨棄或認諾者，應本於
    其捨棄或認諾為該當事人敗訴之判決，民事訴訟法第384條
    定有明文。經查，原告主張之上開事實，業據提出與其陳述
    相符之借據2份、往來明細查詢3紙、定儲利率指數歷史利率
    查詢、定期儲金2年期機動利率歷史利率表各1份為證，並經
    被告於本院96年8月8日言詞辯論期日就原告請求之訴訟標的
    為認諾，依前揭規定，自應為被告敗訴之判決。從而，原告
    依消費借貸之法律關係，請求被告給付如主文第1、2項所示
    之本金、利息及違約金，自屬有據，應予准許。又依民事訴
    訟法第389條第1項第1款之規定，本於被告認諾所為之判決
    ，法院應依職權宣告假執行，被告於本院既因認諾原告之聲
    明與主張而受敗訴判決，自應依職權宣告假執行。
四、末按法院為終局判決時，應依職權為訴訟費用之裁判；訴訟
    費用，由敗訴之當事人負擔，分別為民事訴訟法第87條第1
    項、第78條所明定，經核本件訴訟費用額為第一審裁判費28
    ,918元，應由敗訴之被告負擔，爰依前揭規定，確定如主文
    第3項所示。
五、結論：本件原告之訴為有理由，依民事訴訟法第87條第1項
    、第78條、第389條第1項第1款，判決如主文。
中　　華　　民　　國　　96　　年　　8 　　月　　15　　日
                  　　　民事第四庭  法  官    陳映佐
以上正本係照原本作成。
如對本判決上訴，須於判決送達後20日內向本院提出上訴狀（須
附繕本）。
中　　華　　民　　國　　96　　年　　8 　　月　　16　　日
                                    書記官    楊建新
